臺灣雲林地方法院刑事判決　　　　　　　　　　　　　九十一年度交訴字第五八號
　　公　訴　人　臺灣雲林地方法院檢察署檢察官
　　被　　　告　乙○○
右列被告因公共危險等案件，經檢察官提起公訴（九十一年度偵字第四一三五號），
本院判決如左：
    主  文
乙○○因過失致人於死，處有期徒刑陸月，如易科罰金，以參佰元折算壹日；又駕駛
動力交通工具肇事，致人死亡而逃逸，處有期徒刑陸月，如易科罰金，以參佰元折算
壹日。應執行有期徒刑拾月，如易科罰金，以參佰元折算壹日。
    事  實
一、乙○○於民國九十一年九月二十九日上午五時三十分許，駕駛車牌號碼五Ｍ─七
    七五七號自小客車，沿雲林縣台西鄉○○村○○路由北往南方向行駛，行經崙豐
    路三四二號前，該路段速限為每小時四十公里，駕駛人原應注意車前狀況，並隨
    時採取必要之安全措施；其行車速度，並應依標誌之規定，且依當時天候晴、有
    晨光、路面乾燥無缺陷、無障礙物等客觀環境判斷，亦無不能注意之情事。詎乙
    ○○疏未注意上開規定，以小心駕駛謹慎為之，竟貿然以時速約六十公里以上之
    速度行駛，其所駕駛上開車輛左側（起訴書誤載為右側）之保險桿、方向燈、霧
    燈、照後鏡、擋風玻璃、前座車門、後座車門、後角窗等處因而不慎撞擊晨起運
    動徒步至該處之行人王清江，因撞擊力甚大致王清江之身體彈落至路旁垃圾子母
    車附近，造成王清江受有出血性休克併左顏面、左臂、左下眼等多處挫裂傷、各
    體腔破裂骨折而當場死亡。詎乙○○於駕車肇事後，竟未下車察看，並採取救護
    傷者或其他必要措施，反而駕車逃逸。嗣於同日十七時四十五分許由鄰人告知上
    開肇事，遂因良心不安，而主動向雲林縣警察局台西分局崙豐派出所警員自首犯
    罪而接受裁判。
二、案經乙○○自首暨被害人王清江之子甲○○訴由雲林縣警察局臺西分局報請臺灣
    雲林地方法院檢察署檢察官相驗後偵查起訴。
    理  由
一、右揭事實，業據被告坦承不諱，並有道路交通事故調查報告表、現場及車損照片
    十二幀及檢察官於九十一年十月一日勘驗上開自小客車之勘驗筆錄一份附卷可資
    佐證。而被害人王清江因本件車禍受有各體腔破裂骨折引發出血性休克而當場不
    治死亡，有救護紀錄表、全民醫院診斷證明書，並經檢察官督同檢驗員相驗屬實
    ，製有驗斷書、相驗屍體證明書、勘驗筆錄附相驗卷足憑。按汽車行駛時，駕駛
    人應注意車前狀況，並隨時採取必要之安全措施；行車速度依標誌之規定，道路
    交通安全規則第九十三條第一項、第九十四條第三項分別定有明文。被告身為汽
    車駕駛人，自應注意並遵守上述規定，又依卷附之道路交通事故調查報告表所載
    ，當時並無不能注意之情事，被告未注意前方有行人竟超速行駛，以致肇事，顯
    有過失甚明，且被告之過失行為與被害人之死亡間，顯有相當因果關係。本件事
    證明確，被告過失致死、肇事逃逸犯行，洵堪認定。
二、核被告乙○○所為，係犯刑法第二百七十六條第一項之過失致人於死罪及第一百
    八十五條之四駕駛動力交通工具肇事，致人死亡而逃逸罪。另被害人於消防人員
    救護時及送院就醫時均已無生命徵象等情，有救護紀錄表及全民醫院診斷書附卷
    可憑，是被害人於肇事當時，既已當場死亡，自難認與遺棄罪之陷於無自救力人
    之構成要件相符。是被告乙○○不另構成刑法第二百九十四條第一項之遺棄罪，
    附此敘明。被告所犯上開之過失致死、肇事逃逸之二罪間，犯意各別、罪名互殊
    ，應予分論併罰。又被告於肇事後因良心不安，於同日下午向警方自首接受偵訊
    ，並坦承肇事，業經證人即承辦警員蔡輝龍於偵查中陳稱在卷，被告對於未經發
    覺之犯罪自首而接受裁判，應依刑法第六十二條前段之規定，減輕其刑。爰審酌
    被告過失程度雖非輕，且肇事後未留在現場救護被害人，實屬不該，又在偵查中
    未完全坦承犯行，顯見被告並非勇於對自己及對他人負責之人，然念及被告並無
    任何前科，有被告全國前案紀錄表一紙可參，又於肇事後同日下午即出面自首，
    並迅速與被害人達成和解（雲林縣台西鄉調解委員會調解書一紙參照），犯後之
    態度尚稱良好，至被害人之感受雖應重視，然此並非刑罰之唯一目的，而短期自
    由刑亦無法達警惕被告之效等一切情狀，認肇事逃逸罪部分量處最低刑，應屬適
    量。本院參酌上開情狀，量處被告如主文所示之刑，並諭知易科罰金之折算標準
    ，再定其應執行刑，以資懲儆。
據上論斷，應依刑事訴訟法第二百九十九條第一項前段，刑法第二百七十六條第一項
、第一百八十五條之四、第六十二條前段、第五十一條第五款、第四十一條第一項前
段第二項，罰金罰鍰提高標準條例第一條前段，第二條、判決如主文。
本案經檢察官丙○○到庭執行職務。
中      華      民      國      九十一    年    十二    月    三十一    日
                                        臺灣雲林地方法院刑事第二庭
                                            法  官  趙  思  芸
右正本證明與原本無異。
如不服本判決，應於判決送達後十日內向本院提出上訴狀( 應附繕本 )。
                                            書記官  王  淑  美
中      華      民      國      九十一    年    十二    月    三十一    日
中華民國刑法第二百七十六條
 (過失致死罪)
因過失致人於死者，處二年以下有期徒刑、拘役或二千元以下罰金。
從事業務之人，因業務上之過失犯前項之罪者，處五年以下有期徒刑或拘役，得併科
三千元以下罰金。
中華民國刑法第一百八十五條之四
駕駛動力交通工具肇事，致人死傷而逃逸者，處六月以上五年以下有期徒刑。
